臺灣桃園地方法院小額民事判決
111年度壢小字第352號
原      告  李宋龍即上源企業社



被      告  彭瑋媫  
上列當事人間給付承攬報酬事件，於民國111年11月14日辯論終
結，判決如下：
　　主    文
一、被告應給付原告新臺幣1萬8600元及自民國110年11月11日起
    至清償日止，按週年利率5％計算之利息。
二、訴訟費用新臺幣1000元由被告負擔。
三、本判決得假執行。
    理由要領：
一、原告起訴主張：
　　兩造於民國109年8月間簽訂承攬契約，約定由原告負責幫被
    告進行冷氣室外機之移機工程，被告則應支付報酬新臺幣（
    下同）1萬8600元予原告。嗣原告於依約完成上開移機工程
    後，被告卻藉詞拒不給付上開報酬，為此，爰依承攬契約法
    律關係，請求被告給付1萬8600元及自支付命令送達翌日起
    至清償日止，按週年利率5％計算之法定遲延利息。
二、被告則抗辯稱：當初約定的工程內容，除了冷氣室外機移機
    外，也包括冷氣機的修理。被告移機前，冷氣機都是正常的
    ，但是被告移機後，把冷氣機弄壞了。爰求為駁回原告之訴
    。
三、本院判斷如下：　　
（一）原告主張「兩造於民國109年8月間簽訂承攬契約，約定由
    原告負責幫被告進行冷氣室外機之移機工程，被告則應支付
    報酬1萬8600元予原告，嗣原告已依約完成上開移機工程」
    等情，已具其提出與所述相符之規劃建議報價單、兩造間之
    通聯內容為證，自堪信為真實。
（二）至於被告雖抗辯稱「當初約定的工程內容，除了冷氣室外
    機移機外，也包括冷氣機的修理。」云云，然此已為原告所
    否認，且被告亦未舉證以實其說，再者依據前舉之規劃建議
    報告單、兩造間之通聯內容，亦足堪認定兩造所約定之承攬
    工程內容確實並不包括冷氣機之修理。是以，被告上開抗辯
    並不足採。
（三）被告雖另抗辯稱「被告移機前，冷氣機都是正常的，但是
    被告移機後，把冷氣機弄壞了。」云云，然此亦為原告所否
    認，並稱「當初這機器就是因為故障，被告通知大金公司人
    員去維修，但大金工作人員認為高度過高，無法維修，所以
    被告才請我將室外機往下移到二樓的位置。這冷氣在移機前
    就已經故障了。」等語。經查：被告已供承「當初總共是移
    兩台室外機，一台故障，一台是正常的。」、「這兩台冷氣
    機之前就有壞掉，大金公司說要移機，移下來一點，他們比
    較好維修」等情在卷（見本院卷第29頁反面、第79頁反面）
    ，且被告既未能舉出其他證據證明「被告移機前，冷氣機都
    是正常的」之事實，亦未能舉證證明「是被告移機後，把冷
    氣機弄壞」之事實。是以，被告上開抗辯均不足採。
四、綜上所述，原告依據承攬契約法律關係，訴請被告給付承攬
    報酬1萬8600元及自支付命令送達被告之翌日即110年11月11
    日（見支付命令卷第18頁送達證書）起至清償日止，按週年
    利率5％計算之法定利息，為有理由，應予准許。
五、本件為小額訴訟事件，依民事訴訟法第78條、第436條之19
    規定，確定訴訟費用額為1000元（裁判費），並應由被告負
    擔。又本件係為被告敗訴之判決，爰併依民事訴訟法第436
    條之20規定，職權為假執行之宣告。
六、據上論結，本件原告之訴為有理由，爰判決如主文。
中　　華　　民　　國　　111 　年　　11 　　月　　28 　日
                  中壢簡易庭法官  劉家祥 
　　　　　　　　　
如不服本判決，須於送達後20日內向本庭提出上訴狀 (須按他造
人數提出繕本)。
民事訴訟法第436條之24第2項規定：對小額程序之第一審裁判之
上訴或抗告，非以其違背法令為理由，不得為之。
書記官  郭玉芬
中　　華　　民　　國　　111 　年　　11　　月　　28　　日